【裁判字號】    99,簡上,1048
【裁判日期】    991118
【裁判案由】    電子遊戲場業管理條例等
【裁判全文】
臺灣板橋地方法院刑事判決            99年度簡上字第1048號
上  訴  人
即  被  告  林佳錞
上列被告因違反電子遊戲場業管理條例等案件，不服本院中華民
國99年9 月9 日99年度簡字第7609號第一審判決（聲請簡易判決
處刑案號：臺灣板橋地方法院檢察署99年度速偵字第5381號），
提起上訴，嗣因被告就被訴事實為有罪之陳述，本院管轄之第二
審合議庭判決如下：
    主  文
上訴駁回。
林佳錞緩刑貳年。
    事實及理由
一、按本件被告林佳錞係犯死刑、無期徒刑、最輕本刑為3 年以
    上有期徒刑以外之罪，其於準備程序就被訴事實為有罪之陳
    述，經法官告知簡式審判程序之旨，並聽取其與檢察官之意
    見後，本院認無不得或不宜改依簡式審判程序進行之處，爰
    依刑事訴訟法第455 條之1 第3 項、第364 條、第273 條之
    1 第1 項，裁定本件改依簡式審判程序進行，合先敘明。
二、本案經本院審理結果，認原審以上訴人即被告林佳錞係共同
    犯電子遊戲場業管理條例第22條之罪及刑法第266 條第1 項
    之賭博罪，二罪為想像競合犯，遂引用刑事訴訟法第449 條
    第1 項前段、第3 項、第454 條第2 項、電子遊戲場業管理
    條例第15條、第22條、刑法第11條前段、第28條、第266 條
    第1 項、第55條、第41條第1 項前段、刑法施行法第1 條之
    1 ，逕以簡易判決處刑，量處被告有期徒刑3 月，如易科罰
    金，以新台幣（下同）1 千元折算1 日，並依刑法第266 條
    第2 項，沒收當場賭博之器具及賭檯之財物，認事用法及量
    刑均無不當，應予維持，並引用原審判決書記載之事實、證
    據及理由（詳如附件）。
三、被告上訴意旨略以：被告承認犯罪，但因被告僅係初犯，且
    係單親家庭，為了生計，被告才在外擺攤求生，月入萬餘元
    還要支付房租及照顧年僅5 歲之幼子，生活困苦，實無能力
    繳納易科9 萬元之罰金，請求法院從輕量刑，被告不會再犯
    云云。
四、按量刑輕重，屬於事實審法院得依職權自由裁量之事項，苟
    其量刑已以行為人之責任為基礎，並斟酌刑法第57條各款所
    列情狀，在未逾越法定刑度之下，酌量科刑，無偏執一端而
    有明顯失出或失入之情形，自不得指為不當或違法。本件原
    審審酌被告之犯罪動機、目的、手段、犯罪所生危害、犯後
    態度等一切情狀，酌情量處如主文所示之刑，並諭知易科罰
    金之折算標準。經核原審固未載明其審酌量刑之具體情狀為
    何，但實際上既已參酌本件量刑上所應參酌之各項情狀，而
    在被告所為犯行之責任基礎下科刑，認事用法尚無不合，量
    刑亦難遽認失入，是以被告上訴意旨請求從輕量刑，似指摘
    原審量刑過重云云，自無足取。
五、綜上所述，被告執詞提起上訴，指摘原審判決量刑過重云云
    ，洵屬無據，應予駁回。惟查被告並無任何刑事前科紀錄，
    此有臺灣高等法院被告前案紀錄表1 份在卷可按，可知其未
    曾因故意犯罪受有期徒刑以上刑之宣告。本院審酌其擺設賭
    博性電玩固有不該，但規模僅有2 台，社會危害性甚微，復
    兼衡其之犯後悔過態度、家庭經濟狀況確屬不佳等一切情狀
    ，殆堪認定其經此教訓後，當知所警惕，實宜使其有機會得
    以改過遷善，是以本院認尚無逕對被告施以短期自由刑之必
    要，自可先賦予其適當之社會處遇，以期其能有效回歸社會
    ，故上開對被告宣告之刑，以暫不執行為適當，爰依刑法第
    74條第1 項第1 款規定，另諭知緩刑2 年，以資矯正。
據上論斷，依刑事訴訟法第455 條之1 第3 項、第368 條、第36
4 條、第273 條之1 第1 項、第373 條，刑法第74條第1 項第1
款，判決如主文。
本案經檢察官林修平到庭執行職務。
中    華    民    國    99    年    11    月    18    日
                  刑事第十七庭  審判長法官  陳信旗
                                      法官  俞秀美
                                      法官  劉正偉
以上正本證明與原本無異
本判決不得上訴。
                                      書記官  陳金鳳
中    華    民    國    99    年    11    月    26    日

司法院資訊處製作；財團法人民間司法改革基金會備份。
